【裁判字號】    92,訴,1313
【裁判日期】    921126
【裁判案由】    毒品危害防制條例
【裁判全文】
臺灣彰化地方法院刑事判決                        九十二年度訴字第一三一三號
    公  訴  人  臺灣彰化地方法院檢察署檢察官
    被      告  甲○○
右列被告因違反毒品危害防制條例案件，經檢察官提起公訴（九十二年度毒偵字第二
五二九號），本院認有刑事訴訟法第二百七十三條之一第一項所定之情形，而改依簡
式審判程序判決如左：
    主  文
甲○○施用第一級毒品，累犯，處有期徒刑捌月；又施用第二級毒品，累犯，處有期
徒刑柒月；應執行有期徒刑壹年貳月。
    事  實
一、甲○○前曾於民國八十九、九十年間因二次違反毒品危害防制條例案件，分別經
    本院判處有期徒刑五月、九月，嗣入獄接續執行，甫於九十二年四月十七日執行
    完畢。又前因施用毒品案件，經送強制戒治期滿，由臺灣彰化地方法院檢察署檢
    察官於八十九年七月六日，以八十九年度戒毒偵字第七二○、七二一、七二二、
    七二三、七二四、七二五號為不起訴處分確定後，復因施用毒品案件，先送強制
    戒治，並由臺灣彰化地方法院檢察署檢察官先後於九十年二月二十一日、九十年
    九月二十八日，分別以八十九年度毒偵字第六一八○號及九十年度毒偵字第三二
    四二號提起公訴，嗣於九十年十二月二十一日及九十一年六月二日，先後經本院
    以九十年度訴字第一三一五號、九十年度簡字第一一八號分別判決有期徒刑九月
    、五月確定（即前揭前科）。詎仍未戒除毒癮，復分別基於施用第一、二級毒品
    之犯意，於九十二年八月二十六日下午某時，在彰化縣社頭鄉舊社村三角公園公
    廁內，以將海洛因摻入香煙內點火吸用之方式，施用第一級毒品海洛因一次，及
    以將甲基安非他命置於鋁箔紙上燒烤吸煙之方式，施用第二級毒品甲基安非他命
    一次。嗣於同年八月二十八日十三時三十分許，為警在彰化縣社頭鄉○○村○○
    ○路九十號處查獲，經採集其尿液送驗，結果呈毒品嗎啡、甲基安非他命陽性反
    應，始悉上情。
二、案經彰化縣警察局田中分局報告臺灣彰化地方法院檢察署檢察官偵查起訴；本院
    認有刑事訴訟法第二百七十三條之一第一項所定之情形，而改依簡式審判程序審
    理。
    理  由
一、按除被告所犯為死刑、無期徒刑、最輕本刑為三年以上有期徒刑之罪或高等法院
    管轄第一審案件者外，於前條第一項程序進行中，被告先就被訴事實為有罪之陳
    述時，審判長得告知被告簡式審判程序之旨，並聽取當事人、代理人、辯護人及
    輔佐人之意見後，裁定進行簡式審判程序；除簡式審判程序及簡易程序案件外，
    第一審應行合議審判，刑事訴訟法第二百七十三條之一第一項、第二百八十四條
    之一分別定有明文。本件被告所涉係死刑、無期徒刑、最輕本刑為三年以上有期
    徒刑之罪或高等法院管轄第一審案件以外之罪，並於本院行準備程序時就被訴事
    實為有罪之陳述，本院合議庭依前揭規定，經評議結果，裁定改由一名法官獨任
    行簡式審判程序，先予敘明。
二、右揭事實，業經被告甲○○於本院審理中中自白不諱，且被告為警查獲時所採集
    之尿液經送檢驗，結果確呈毒品嗎啡、甲基安非他命陽性反應無訛，有彰化縣衛
    生局九十二年九月八日煙檢字第９２１７１７號煙毒尿液檢驗成績書在卷可稽；
    又被告前因施用毒品案件，經送強制戒治期滿，由臺灣彰化地方法院檢察署檢察
    官於八十九年七月六日，以八十九年度戒毒偵字第七二○、七二一、七二二、七
    二三、七二四、七二五號為不起訴處分確定後，復因施用毒品案件，先送強制戒
    治，並由臺灣彰化地方法院檢察署檢察官先後於九十年二月二十一日、九十年九
    月二十八日，分別以八十九年度毒偵字第六一八○號及九十年度毒偵字第三二四
    二號提起公訴，嗣於九十年十二月二十一日及九十一年六月二日，先後經本院以
    九十年度訴字第一三一五號、九十年度簡字第一一八號分別判決有期徒刑九月、
    五月確定等情，復有本院九十年度簡字第一一八號判決及刑案資料查註紀錄表附
    卷可稽，被告犯行應堪認定。
三、核被告所為，係犯毒品危害防制條例第十條第一項、第二項之施用第一級、第二
    級毒品罪。其因施用而持有第一級毒品海洛因、第二級毒品甲基安非他命之低度
    行為，應為施用第一、二級毒品之高度行為所吸收，不另論罪。所犯前揭二罪，
    犯意各別、犯罪之構成要件不同，應分論併罰之。被告前曾於八十九、九十年間
    因二次違反毒品危害防制條例案件，分別經本院判處有期徒刑五月、九月，嗣入
    獄接續執行，於九十二年四月十七日執行完畢，有台灣彰化地方法院檢察署刑案
    紀錄簡覆表及本院被告全國前案紀錄表等附卷足按，五年以內再犯本案有期徒刑
    以上之罪，屬累犯，依法各應加重其刑。爰審酌被告犯罪動機、目的、施用之情
    狀、所生之危害尚屬自殘行為、及犯後坦承犯行之態度等一切情狀，量處如主文
    所示之刑，並定應執行之刑。
據上論斷，應依刑事訴訟法第二百七十三條之一第一項、第二百九十九條第一項前段
，毒品危害防制條例第十條第一項、第二項，刑法第十一條前段、第四十七條、第五
十一條第五款，判決如主文。
本案經檢察官廖曉萍到庭執行職務。
中    華    民    國    九十二    年    十一      月        二十六      日
                                臺灣彰化地方法院刑事第二庭
                                    法      官  吳  俊  螢
右正本證明與原本無異。
如不服本判決，應於送達後十日內向本院提出上訴狀(須附繕本)。
                                    法院書記官  莊  玉  惠
中    華    民    國    九十二    年    十一      月        二十七      日
毒品危害防制條例第十條
施用第一級毒品者，處六月以上五年以下有期徒刑。
施用第二級毒品者，處三年以下有期徒刑。


司法院資訊處製作；財團法人民間司法改革基金會備份。
